臺灣屏東地方法院交通事件裁定　　　　100年度交聲字第265號
原處分機關　交通部公路總局高雄區監理所屏東監理站
異　議　人
即受處分人　欒慶芳
上列異議人因違反道路交通管理處罰條例案件，對於交通部公路
總局高雄區監理所屏東監理站於民國100 年7 月8 日所為之處分
（屏監違字第裁82-B00000000號），聲明異議，本院裁定如下：
    主  文
異議駁回。
    理  由
一、原處分意旨略以：異議人即受處分人欒慶芳（下稱異議人）
    於100 年4 月1 日7 時許，駕駛車牌號碼P3-2772 號自用小
    客車，於高雄市苓雅區○○○路技擊館前，因未依規定保持
    前後車安全距離，不慎撞及同向前方由訴外人蕭瑞玲所駕駛
    車牌號碼1307-TE 號自用小客車，經高雄市警察局交通大隊
    警員製單舉發，嗣原處分機關即交通部公路總局高雄區監理
    所屏東監理站，以異議人之違規事實明確，乃依道路交通管
    理處罰條例（下稱處罰條例）第58條第1 款違反道路交通管
    理事件統一裁罰基準表( 以下簡稱基準表) 之規定，裁處異
    議人罰鍰新臺幣（下同）600 元。
二、異議意旨略以：本件重點，係前車過度停車，而伊的撞點為
    左前車點，而後方後車因把我車撞直後而造成伊的往前撞暈
    ，因無法下車，待回神後下車後方車沒有半台車，爾後方知
    撞車之後遺症，因此我並無違規，而未保持與速度成比率的
    間隔，請查明回歸事實狀況等語。
三、按汽車駕駛人，駕駛汽車不依規定保持前、後車距離者，處
    600 元以上1200元以下罰鍰，道路交通管理處罰條例第58條
    第1 款有明文規定；次按汽車在同一車道行駛時，除擬超越
    前車外，後車與前車之間應保持隨時可以煞停之距離；汽車
    行駛時，駕駛人應注意車前狀況及兩車併行之間隔，並隨時
    採取必要之安全措施，道路交通安全規則第94條第1 項、第
    3 項亦分別著有規定。而所謂「不依規定保持前、後車距離
    」，應係指同一車道內依序行駛後車駕駛人，遇前方有突發
    事故，而前車緊急停止時，後車因未與前車保持相當安全距
    離，以致於後車駕駛人隨之緊急煞停時，因兩車前後距離不
    足，而撞及前車情形而言。
四、經查：
  (一)異議人於100 年4 月1 日7 時許，駕駛車牌號碼P3-2772 號
    自用小客車，於高雄市苓雅區○○○路技擊館前與訴外人蕭
    瑞玲所駕駛車牌號碼1307-TE 號自用小客車發生交通事故等
    情，有高雄市政府警察局之道路交通事故現場圖、道路交通
    事故調查報告表(一)、(二)、高雄市政府警察局交通大隊交通事
    故談話紀錄表在、現場照片4 幀在卷可稽（見本院卷第15頁
    至第21頁），且為異議人所不爭，自堪信為真實。
  (二)異議人固辯稱：伊係遭後方車輛追撞而撞及前方車輛，致發
    生此交通事故，惟依卷附之交通事故談話紀錄表所載，異議
    人稱：事故發生時，伊係高雄市○○○路東向西內側快車道
    直行，對方1307-TE 在我前方同車道，我車頭追撞對方車尾
    致肇事；訴外人蕭瑞玲稱：伊係駕駛車牌號碼1307-TE 號自
    用小客車沿高雄市○○○路東向西內側快車道直行，對方P
    3-2772與我同方向同車道，直行車頭追撞我車車尾等語。再
    細究卷附之高雄市○○○○○道路交通事故現場圖及現場照
    片所示，肇事之時天候晴、日間自然光線、道路為直路、路
    面鋪裝柏油、乾燥、無缺陷、無障礙物，視距良好，僅有訴
    外人蕭瑞玲、異議人二人依序駕駛車牌號碼1307-TE 、P3-2
    772 號自用小客車前後排列行駛，並無異議人所稱其係遭其
    後方車輛追撞之第三輛車輛，且異議人於警詢時亦無將上開
    交通事故係遭後方車輛追撞致撞擊訴外人蕭瑞玲所駕駛之車
    輛而肇事情形記載於交通事故談話紀錄表，是若異議人當時
    自認並未違規，本應據理力爭，或至少係對於如何尋求救濟
    有所疑問；惟其並非如此，更難認其事後陳稱係遭後方車輛
    追撞致發生此交通事故有何可採之處。再者，本件舉發機關
    認定異議人有無首揭違規情事，除參考肇事雙方於警詢所製
    作之筆錄外，並佐以肇事現場圖、相關車輛位置、車損部位
    等一切情狀，客觀綜合判定本件肇事原因，並非僅憑一方片
    面之詞。從而異議人駕駛汽車未依規定保持前、後車距離致
    追撞前車之事實，至為灼然。異議人以前詞為辯，並無可採
    ，本件事證明確，異議人駕駛汽車有上述違規行為行為洵堪
    認定。原處分機關依上開規定，為上開之裁罰，於法洵屬正
    確，異議人異議無理由，應予駁回。
五、依道路交通事件處理辦法第18條，裁定如主文。
中    華    民    國    100   年     8    月    23    日
                  刑事第二庭    法  官  簡光昌
以上正本證明與原本無異。
如不服本裁定應於收受送達後五日內向本院提出抗告書狀敘述抗
告之理由抗告於台灣高等法院高雄分院。
中    華    民    國    100   年     8    月    23    日
                                書記官  蔡語珊